【裁判字號】    95,易,483
【裁判日期】    950426
【裁判案由】    竊盜
【裁判全文】
臺灣高雄地方法院刑事判決               95年度易字第483號
公  訴  人  臺灣高雄地方法院檢察署檢察官
被      告  甲○○○
上列被告因竊盜案件，經檢察官提起公訴（95年度偵字第1729號
），經被告於準備程序中，就被訴之犯罪事實為有罪之陳述後，
本院合議庭裁定由受命法官獨任進行簡式審判程序，本院判決如
下：
    主  文
甲○○○連續竊盜，累犯，處有期徒刑壹年陸月，並於刑之執行
之前，令入勞動場所強制工作參年。
    事實及理由
一、本件被告甲○○○所犯為死刑、無期徒刑或最輕本刑為3 年
    以上有期徒刑以外之罪，其於準備程序中就被訴事實為有罪
    之陳述，經法官告知簡式審判程序之旨，並聽取公訴人及被
    告之意見後，依刑事訴訟法第273 條之1 第1 項規定，裁定
    由受命法官獨任進行簡式審判程序，合先敘明。
二、本件犯罪事實及證據，除犯罪事實部分應將起訴書第1 頁第
    10行「86年7 月15日」、第19行「金飾（價值約新台4 萬6
    千餘元）」、第2 頁第2 行「於94年12月22日17時43分許」
    、第4 行「乘其不注意之際」等記載，分別補充更正為「86
    年7 月11日」、「金飾2 條（1 條重約10.81 錢，另1 條重
    8.94錢，價值共約新台4 萬6 千餘元）」、「於94年12月22
    日17時28分許」、「於同日17時43分許乘其不注意之際」；
    證據部分並補充：被告於本院之自白，其餘均引用檢察官起
    訴書之記載 (如附件)。
三、論罪科刑部分：
(一)核被告甲○○○所為，犯刑法第320 條第1 項之普通竊盜罪
    。
(二)被告先後2 次竊盜犯行，時間緊接，犯罪手法類似，觸犯構
    成要件相同之罪，顯係基於概括犯意為之，應依連續犯規定
    ，以一罪論，並加重其刑。
(三)被告曾於71年間因竊盜案件，經台灣高等法院台南分院以71
    年度上易字第1553號判決判處有期徒刑2 年確定，於74年3
    月13日執行完畢；又於74年間因竊盜等案件，經台灣高等法
    院以74年度上易字第5752號判決判處有期徒刑2 年6 月，並
    於刑之執行前令入勞動場所強制工作3 年確定；復於82年間
    因竊盜案件，經台灣高等法院以83年度上易字第410 號判決
    判處有期徒刑1 年，並於刑之執行前令入勞動場所強制工作
    3 年確定；另於83年間因竊盜案件，經台灣台中地方法院以
    83年度易字第3711號判決判處有期徒刑9 月確定，於86年7
    月11日執行完畢；並於89年間因竊盜案件，經台灣高等法院
    以89年度上易字第264 號判決判處有期徒刑1 年2 月確定，
    於90年5 月26日執行完畢，又於90年間因竊盜案件，經台灣
    高等法院以92年上易字2391號判決判處有期徒刑1 年4 月確
    定，於94年7 月17日因縮刑期滿執行完畢等情，有臺灣高等
    法院被告前案紀錄表及臺灣高雄地方法院檢察署刑案資料查
    註紀錄表各1 份在卷可參，其受前開有期徒刑執行完畢後，
    5 年以內再犯本件有期徒刑以上之罪，為累犯，應依刑法第
    47條規定加重其刑，並依法遞加重之。
(四)爰審酌被告自71年起至90年間，多次因竊盜犯行，縱經法院
    多次判決確定執行完畢後，仍不知悔悟，每於執行完畢後，
    即再犯竊盜罪，素行不佳，且其竟以90年間竊盜犯行之手法
    （有臺灣臺北地方法院檢察署檢察官91年度偵字第14258 號
    起訴書在卷可憑），再為本件連續竊盜之犯行，顯見各該判
    決科刑並未使被告知所警惕，惟其犯後坦承犯行，並考量其
    犯罪所得、犯罪之動機、目的、手段、情節等一切情狀，量
    處如主文所示之刑，以資懲儆。
(五)按「18歲以上之竊盜犯、贓物犯，有下列情形之一者，得於
    刑之執行前，令入勞動場所強制工作：一、有犯罪之習慣者
    。二、以犯竊盜罪或贓物罪為常業者。」，竊盜犯贓物犯保
    安處分條例第3 條第1 項定有明文；次按強制工作之立法目
    的，乃旨在對嚴重性職業犯罪及欠缺正確工作觀念或無正常
    工作因而犯罪者，強制其從事勞動，並學習一技之長及正確
    之謀生觀念，祈使其日後重返社會時得以適應。經查被告係
    18歲以上之人，而其曾於71至90年間有如上開 (三)所 示之
    竊盜犯罪前科紀錄，均如前述。爰審酌被告多次因犯竊盜罪
    經法院判決確定，且其於90年5 月26日及94年7 月17日經執
    行完畢後未滿半年，即再犯竊盜罪，有前開臺灣臺北地方法
    院檢察署檢察官之起訴書及臺灣高等法院被告前案紀錄表可
    憑，已足認其有竊盜之習慣，僅藉徒刑之執行尚難以矯正其
    竊盜之惡習，為達教化與矯治之目的，實有強制其從事勞動
    ，學習一技之長及正確謀生觀念之必要，使其日後重返社會
    ，能適應社會生活，爰於宣告被告竊盜罪刑時，併依竊盜犯
    贓物犯保安處分條例第3 條第1 項第1 款之規定，諭知其於
    刑之執行前，令入勞動場所強制工作3 年，以期矯正犯罪習
    慣。
據上論斷，應依刑事訴訟法第273 條之1 第1 項、第284 條之1
、第299 條第1 項前段、第310 條之2 、第454 條第2 項，刑法
第56條、第320 條第1 項、第47條，罰金罰鍰提高標準條例第1
條前段，竊盜犯贓物犯保安處分條例第3 條第1 項第1 款、第4
條、第5 條第1 項前段，判決如主文。
本案經檢察官乙○○到庭執行職務。
中    華    民    國    95    年    4     月    26    日
                  刑事第八庭    法  官  李育信
以上正本證明與原本無異。
如不服本判決，應於收受送達後10日內向本院提出上訴書狀。
中    華    民    國    95    年    4     月    26    日
                                書記官  廖佳玲
附錄本案論罪科刑法條：
刑法第320條第1項：
意圖為自己或第3 人不法之所有，而竊取他人之動產者，為竊盜
罪，處5 年以下有期徒刑、拘役或500 元以下罰金。


司法院資訊處製作；財團法人民間司法改革基金會備份。
